臺灣高等法院臺中分院刑事判決　　　　　　　　　　九十三年度上易字第一六三號
　　上　訴　人
　　即　被　告　丙○○
　　選任辯護人　李清輝律師
　　自　訴　人　戊○○
　　自訴代理人　乙○○律師
　　　　　　　　甲○○律師
　　　　　　　　丁○○律師
右上訴人因誹謗案件，不服臺灣台中地方法院九十二年度自字第八一○號中華民國九
十二年十二月三十一日第一審判決，提起上訴，本院判決如左：
      主  文
上訴駁回。
丙○○緩刑貳年。
    事實及理由
一、本案經本院審理結果，認第一審判決認事用法及量刑均無不當，應予維持，並引
    用第一審判決書記載之事實、證據及理由（如附件）。
二、上訴人即被告丙○○上訴雖矢口否認犯罪，並辯稱：(一)通姦行為係屬有關公益事
    項，且自訴人與案外人顏永薰確實「疑有婚外情不軌行為之嫌疑，目前已進入司
    法程序中」，依刑法第三百一十條第三項規定應屬不罰之言論；(二)被告刊登本案
    聲明，實因「外面流傳勝傑公司董事長顏永薰在外面亂搞男女關係，故勝傑公司
    生產出來的東西也不會好，造成勝傑公司很大困擾」，另聲明啟事載明自訴人姓
    名及使用過之名字，目的是要突顯事實，表示真有其事，且因戊○○是屬於大眾
    化的名字，為不讓讀者誤認有栽贓之情事所為，被告實迫於情事所不得不為保護
    勝傑公司聲譽之必要手段，故應屬刑法第三百十一條第一項因自衛、自辯或保護
    合法之利益，以善意發表言論，亦屬不罰行為云云。
三、惟查：(一)按企業經營首重專業經營能力，至於經營者之婚姻生活，未必企業經營
    優劣成敗相關，故被告辯稱係因外面流傳案外人顏永薰在外亂搞男女關係，故公
    司生產產品不好云云，顯屬無據，不足採信。(二)又按刑法第二百三十九條通姦罪
    之立法意旨乃係基於我國傳統重視婚姻制度之價值所為罪責規定，姑不論世界各
    國刑法對於通姦罪是否有除罪化之趨勢，「婚姻制度」作為一種社會制度，如何
    維護與設計，確實有關公共利益，然而各該男女間婚姻之狀況，則仍應屬隱私權
    保護之範圍，若無必要，應非屬公共利益之範疇。本件被告因與案外人顏永薰有
    事業經營之糾葛，故於報紙上刊登上開聲明，而於聲請中另具體指摘自訴人與案
    外人顏永薰涉及婚外情之情事，本院審之被告既係企業經營糾葛而刊登上開聲明
    ，客觀上顯無必要指摘自訴人與案外人顏永薰涉及婚外情之事，被告上開言論難
    認與公共利益有關，故不論是否真實，被告在報紙刊登聲明將有損與自訴人名譽
    之事散布於眾，其誹謗之故意應甚明確，被告上開辯詞不足採信，上訴為無理由
    ，應予駁回。又被告前未曾受有期徒刑以上刑之宣告，因一時失慮，偶罹刑典，
    事後雖未坦承犯行，然於本院言詞辯論終結後宣示判決前，被告已與自訴人達成
    和解，自訴人並具狀表明不願追究等情，此有自訴人訴狀一份在卷足憑，本院認
    被告經此刑之宣告後，應知警惕而無再犯之虞，本院因認暫不執行其刑為當，予
    以宣告緩刑二年，用啟自新。
四、據上論斷，應依刑事訴訟法第三百六十八條、第三百七十三條，刑法第七十四條
    第一款，判決如主文。
中      華      民      國     九十三     年      三      月    十一    日
                                   臺灣高等法院臺中分院刑事第八庭
                                         審判長法  官  羅  得  村
                                    法　官  黃  文  進
                                               法　官  陳  毓  秀
右正本證明與原本無異。
不得上訴。
                                               書記官  吳  宗  玲
中     華     民     國     九十三     年      三      月     十二      日
                                                              　　　　　Ｆ
